【裁判字號】    88,訴,2173
【裁判日期】    890425
【裁判案由】    毒品危害防制條例
【裁判全文】
臺灣高雄地方法院刑事判決                        八十八年度訴字第二一七三號
    公  訴  人  臺灣高雄地方法院檢察署檢察官
    被      告  丙○○
    選任辯護人  劉新安
右列被告因違反毒品危害防制條例案件，經檢察官提起公訴（八十八年度偵字第一八
八五一號、第二二六七０號），本院判決如左：
    主  文
丙○○無罪。
    理  由
一、公訴意旨略以：被告丙○○曾犯修正前之毒品危害防制條例罪，經法院判處有期
    徒刑三月確定，於民國八十三年十二月六日易科罰金執行完畢。猶不知悔改，又
    基於販賣第二級毒品安非他命之概括犯意，於八十八年四、五月間，連續在高雄
    市○○路與中山路口，及新興區三華飯店樓下，計約三次，以每小包新台幣（下
    同）一千至三千元不等之價格，販賣第二級毒品安非他命予甲○○（另行移送偵
    辦）施用，續於八十八年六、七月間，分別在高雄市○○路其租住之飯店，及五
    福路附近之租屋處，計約三次，以每小包一千至二千元不等之價格，販賣第二級
    毒品安非他命予乙○○（另行移送偵辦）施用，迄八十八年六月九日及同年八月
    十四日分別為警查獲，因認被告涉有毒品危害防制條例第四條第二項之販賣第二
    級毒品罪嫌。
二、按犯罪事實應依證據認定，無證據不得推定其犯罪事實，刑事訴訟法第一百五十
    四條第一項定有明文。公訴人認被告丙○○涉犯毒品危害防制例第四條第二項販
    賣第二級毒品罪嫌，係以證人甲○○、乙○○之指述為其主要依據。訊據被告則
    堅詞否認有何販賣第二級毒品之犯行，辯稱：伊根本不認識甲○○及乙○○，也
    沒有販賣毒品等語。
三、經查：
  (一)證人甲○○雖於警訊中指證係向被告購買第二級毒品安非他命，然其後於本院調
    查程序中改稱：伊雖然在警訊中說是向綽號「福仔」、「有仔」、「慶仔」等人
    購買安非他命，但均非事實，實際上伊並無施用海洛因或安非他命之習慣，也沒
    有向被告買過安非他命，伊只在喝酒時見過被告，不知道被告住在何處，也不知
    0000000000是何人的行動電話號碼等語（見本院八十八年十一月十七
    日訊問筆錄）；且證人甲○○於另案偵查中亦否認其有施用第一級毒品海洛因、
    第二級毒品安非他命之惡習（見八十八年度毒偵字第八七四號偵查卷第十三頁）
    ，其於八十八年八月六日為警查獲後，經警方採尿送驗結果，均未檢出有嗎啡及
    安非他命反應，復有高雄市政府衛生局八十八年八月二十一日高衛試煙字第Ｆ—
    八一號煙毒尿液檢驗成績書附於八十八年度毒偵字第八七四號偵查卷可稽，是證
    人甲○○所稱未施用第一級毒品海洛因、第二級毒品安非他命之詞應堪採信。從
    而，證人甲○○既無施用第二級毒品安非他命之行為，足見其於警訊之證述已有
    瑕疵可指，警方又未能於證人甲○○之住處或身上查獲任何毒品，自難僅憑其警
    訊中有瑕疵之證述遽為不利被告之認定。
  (二)又證人乙○○雖於警訊、偵訊及本院第一次訊問時均稱係向被告購買第二級毒品
    安非他命，然其後復改稱：未向丙○○購買毒品，伊本身也未吸食安非他命等語
    （見本院八十九年二月二十九日訊問筆錄），足見其證述前後不一；再佐以，證
    人乙○○於八十八年六月九日為警查獲後，經採其尿液送請檢驗結果，亦未檢出
    嗎啡及安非他命反應，有高雄市政府衛生局八十八年六月十七日高衛試煙字第Ｆ
    —二０八號煙毒尿液檢驗成績書附於八十八年度少調字第一三一二號卷可佐，是
    證人乙○○有無施用第二級毒品安非他命之行為，已非無疑；況且，證人乙○○
    先於警訊中稱：伊自八十八年一月中旬起施用第二級毒品非他命，最後一次是一
    星期前，以前吸食的毒品是向綽號「慶仔」之男子購買，即丙○○，總共購買十
    餘次，每次購買金額為一千至二千元，是到鹽埕區華陽飯店丙○○租住處購買，
    後來丙○○搬到五福路附近，伊又到那裡向丙○○買等語，後於偵查中又稱：在
    八十八年六、七月間向丙○○買安非他命，一次買一千元或二千元，在丙○○租
    的飯店（五福路）買一次，另二次在五福路附近丙○○之租屋處等詞，於本院第
    一次訊問時卻稱：從五月開始向丙○○買安非他命，買過二、三次，一次二千多
    元，在四維路上的旅館等語，足見證人乙○○於歷次偵訊中，對向被告購買第二
    級毒品安非他命之時間、次數、地點，說法均有不同，自難僅憑證人乙○○前後
    不一之證述，遽為不利被告之推論。此外，本院復查無其他積極證據足證被告有
    何公訴人所指之犯行，不能證明被告犯罪，依法應為無罪之諭知。
四、移送併辦意旨另以：被告自八十八年三月間起，販賣第一級毒品海洛因予劉晉宇
    ，因認與本件連續犯之關係而移送併辦，惟因本件係判決被告無罪之案件，移送
    併辦部分與本件自無裁判上或實質上一罪之關係，本院無從併予審理，爰退回檢
    察官另為妥適之處理。
據上論斷，應依刑事訴訟法第三百零一條第一項，判決如主文。
中      華      民      國    八十九    年      四      月    二十五    日
                                  臺灣高雄地方法院刑事第七庭
                                      法  官   曾  淑  娟
右正本證明與原本無異。
如不服本判決，應於判決送達後十日內，向本院提出上訴狀。
                                      書記官   陳  恩  如
中      華      民      國    八十九    年      四      月    二十五    日


司法院資訊處製作；財團法人民間司法改革基金會備份。
